【裁判字號】    97,抗,127
【裁判日期】    970414
【裁判案由】    聲請撤銷緩刑
【裁判全文】
臺灣高等法院臺南分院刑事裁定           97年度抗字第127號
抗  告  人
即受 刑 人  甲○○
上列抗告人因聲請撤銷緩刑案件，不服臺灣嘉義地方法院中華民
國97年3月13日裁定（97年度撤緩字第17號），提起抗告，本院
裁定如下：
    主  文
抗告駁回。
    理  由
一、本件抗告意旨略以：抗告人於民國（下同）93年間因持有可
    發射子彈具有殺傷力之改造手槍，為臺灣嘉義地方法院以93
    年度訴字第111號判處有期徒刑1年4月，併科罰金新台幣20
    萬元，緩刑5年，緩刑期內交付保護管束；同年抗告人亦因
    同一犯罪行為，由鈞院以93年度感抗字第23號裁定交付感訓
    處分確定。抗告人於93年11月10日至95年7月10日入臺灣東
    成技能訓練所接受感訓處分1年9月。按檢肅流氓條例第21條
    第1項受裁定感訓處分之流氓行為，同時觸犯刑事法律者，
    經判決有罪確定，其應執行之有期徒刑、拘役或保安處分，
    與感訓期間，相互折抵之。其折抵以感訓處分一日互抵有期
    徒刑、拘役或保安處分一日。故臺灣嘉義地方法院93年度訴
    字第111號判決之有期徒刑，抗告人應已執行完畢。又同一
    判決中明示罰金如易服勞役，以罰金總額與六個月之日數比
    例折算，故以抗告人所接受之感訓處分扣除有期徒刑1年4月
    外，尚餘5個月可折抵罰金。又臺灣高雄地方法院檢察署檢
    察官以96年偵字第25439號起訴抗告人之案件，尚於臺灣高
    雄地方法院審理中，則未判決之案件自不可認定抗告人之罪
    行成立。抗告人不服原裁定，爰請求撤銷原裁定云云。
二、按「於中華民國94年1月7日刑法修正施行前，受緩刑之宣告
    ，94年1月7日修正刑法施行後，仍在緩刑期內者，適用94年
    1月7日修正施行之刑法第75條、第75條之1及第76條規定」
    ，刑法施行法第6條之1定有明文。又按「受緩刑之宣告而有
    下列情形之一，足認原宣告之緩刑難收其預期效果，而有執
    行刑罰之必要者，得撤銷其宣告：一緩刑前因故意犯他罪，
    而在緩刑期內受得易科罰金之有期徒刑、拘役或罰金之宣告
    確定者。二緩刑期內因故意犯他罪，而在緩刑期內受得易科
    罰金之有期徒刑、拘役或罰金之宣告確定者。三緩刑期內因
    過失更犯罪，而在緩刑期內受有期徒刑之宣告確定者。四違
    反第74條第2項第1款至第8款所定負擔情節重大者」，刑法
    第75條之1第1項亦定有明文。
三、查抗告人前因違反槍砲彈藥刀械管制條例案件，經原審法院
    以93年度訴字第111號判處有期徒刑1年4月、併科罰金新台
    幣20萬元，緩刑5年，緩刑期內付保護管束確定，並自93年5
    月6日起至98年5月5日執行保護管束。即抗告人係於94年1月
    7日修正刑法施行前受緩刑宣告，並於施行後仍在緩刑期內
    ，依上揭規定，自應適用94年2月2日修正公布之刑法第75條
    之規定，合先敘明。次查抗告人於上開緩刑期內之95年10月
    31日至同年11月2日間因販賣其郵局存摺予詐欺集團而犯幫
    助詐欺罪，業經原審法院以96年度嘉簡字第1805號判處有期
    徒刑四月，減刑為二月（得易科罰金），並於97年2月21日
    確定。又於96年9月2日因涉嫌持有具殺傷力改造手槍1支、
    子彈15顆之違反槍砲彈藥刀械管制條例犯行，經臺灣高雄地
    方法院檢察署檢察官於96年11月23日以96年度偵字第254390
    號提起公訴，現由臺灣高雄地方法院以96年度審訴字第153
    號審理中，有上開2案之判決書、起訴書及臺灣高等法院被
    告前案紀錄表在卷可佐。
四、按緩刑之宣告，立法意旨乃在藉由刑之執行之猶豫，給予被
    告自新機會，以避免短期自由刑流弊，但抗告人於上開93年
    間所犯違反槍砲彈藥刀械管制條例案件，經原審法院判處有
    期徒刑1年4月、併科罰金新台幣20萬元，緩刑5年，緩刑期
    內付保護管束確定，並自93年5月6日起至98年5月5日執行保
    護管束，竟於95年10月31日至同年11月2日間之緩刑期內故
    意再犯幫助詐欺罪，經原審法院以96年度嘉簡字第1805號判
    處有期徒刑4月，減刑為2月（得易科罰金），並於97年2月
    21日確定，是原緩刑之宣告顯難收前開預期效果，而有執行
    刑罰必要。原審審核抗告人上開2案之判決及前案紀錄，認
    與刑法第75條之1第1項第2款之規定相符，檢察官之聲請為
    有理由，而撤銷抗告人之緩刑宣告。本院經核原裁定認事用
    法，尚無不合。抗告人以上情為由，指摘原裁定不當，為無
    理由，應予駁回。至於抗告人所指其於臺灣東成技能訓練所
    接受感訓處分1年9月，依檢肅流氓條例第21條第1項規定得
    折抵刑期，經折抵後應已執行完畢云云。按抗告人上開所指
    折抵刑期部分，乃係本件撤銷緩刑事件確定後，執行檢察官
    應如何執行或折抵之問題，尚不足作為抗告人得免於撤銷緩
    刑宣告之依據，附此敘明。
五、據上論斷，依刑事訴訟法第412條，裁定如主文。
中    華    民    國    97    年    4     月    14    日
                  刑事第一庭    審判長法  官  黃崑宗
                                      法  官  夏金郎
                                      法  官  王明宏
以上正本證明與原本無異。
不得再抗告。
                                      書記官  黃全忠
中    華    民    國    97    年    4     月    15    日


司法院資訊處製作；財團法人民間司法改革基金會備份。
